# 求助陈版主，建筑类企业收入确认的疑问

提问人：liuweisheng 时间：2023-10-19 14:07:38
A公司主营房地产施工，期末已施工未结算的工程是否能够确认收入，谢谢版主解惑。

回答人：chenyiwei
首先要明确是否属于在一段时间内履约的履约义务。只有在一段时间内履约的履约义务才可能在履约完毕之前确认收入。
对于在一段时间内履约的履约义务，其履约进度根据投入法或者产出法确定，与款项结算进度无必然联系。但在实务中，如果结算进度显著滞后于履约进度，或者款项的可收回性受到后续履约状况影响的，则在计量收入时需谨慎，合理考虑可变对价因素。